最高法院刑事裁定　　　　　　　　　　111年度台抗字第745號
再 抗告 人　袁騰煬（原名袁金輝）




上列再抗告人因妨害自由等罪定應執行刑案件，不服臺灣高等法
院中華民國111年4月29日駁回抗告裁定（111年度抗字第601號）
，提起再抗告，本院裁定如下：
    主  文
再抗告駁回。
    理  由
一、按裁判確定前犯數罪者，併合處罰之；數罪併罰，分別宣告
    多數有期徒刑者，於各刑中之最長期以上，各刑合併之刑期
    以下，定其刑期，但不得逾30年，刑法第50條第1 項前段、
    第51條第5 款分別定有明文。又數罪併罰定應執行刑之案件
    ，係屬法院自由裁量之事項，法院所為刑之酌定如未逾越上
    開規定之外部界限、定應執行刑之恤刑目的及不利益變更禁
    止原則，即不得任意指為違法或不當。而刑法刪除連續犯規
    定之理由意旨，係基於連續犯原為數罪之本質及刑罰公平原
    則之考量，並非對於適用數罪併罰規定者，即應據此從輕酌
    定其應執行之刑。
二、原裁定以再抗告人袁騰煬因犯如其附表（下稱附表）所示各
    罪，均先後分別判處罪刑確定在案，符合數罪併罰定應執行
    刑規定。第一審因再抗告人具狀請求檢察官聲請定其應執行
    刑，認無不合，乃以各該罪之宣告刑為基礎，於附表各刑中
    之最長期（2年）以上，各刑合併之刑期（5年）以下，暨斟
    酌附表編號1、2所示之2罪，前經定應執行刑有期徒刑1年 4
    月之內部界限定其應執行之刑期。綜衡卷內事證，內、外部
    界限之範圍及再抗告人所犯數罪類型、次數、非難重複程度
    等情形，第一審所定應執行之刑並未逾越法律所規定之範圍
    ，且附表編號1、2所示之罪於先前定應執行刑時，已受相當
    比例之減輕優惠，本件再定其應執行之刑為有期徒刑3年6月
    ，核無明顯過重而違背比例原則或公平正義之情形，亦無違
    背整體法律秩序之理念及法律規範之目的，核屬第一審定刑
    職權之適法行使，自不得任意指為不當。另參酌再抗告人於
    第一審發函詢問，對本件定執行刑之意見，回覆稱：「無意
    見。」則第一審酌定其刑為有期徒刑3年6月，難認有明顯過
    重而違背比例原則之情形，亦未逾越法律外部性界限及內部
    性界限，屬法院裁量職權之適法行使，並無違誤或不當。因
    認再抗告人所執各詞提起抗告，請求撤銷第一審裁定，為無
    理由，應予駁回。經核原裁定維持第一審裁量所定之刑期，
    並未逾越法律規定之內、外部界限，及定應執行刑之恤刑目
    的，於法自無不合。再抗告意旨執其他個案之定刑情形，及
    連續犯已刪除之立法政策，指摘原裁定有違比例原則、公平
    正義，請求從輕給予有利之裁定，當為之省悟云云。惟個案
    情節不一，尚難比附援引。再抗告意旨徒以個人主觀意見，
    對原裁定已明白論述之事項，再為爭執，為無理由，應予駁
    回。
據上論結，應依刑事訴訟法第412條，裁定如主文。
中    華    民    國   111    年    6     月    9     日
                  刑事第二庭審判長法  官  林  勤  純  
                                  法  官  王  梅  英  
                                  法  官  李  釱  任  
                                  法  官  吳  秋  宏  
                                  法  官  莊  松  泉  
本件正本證明與原本無異
                                  書記官
中    華    民    國   111    年    6     月    14    日